【裁判字號】    98,重上,103
【裁判日期】    990222
【裁判案由】    確認所有權登記請求權存在等
【裁判全文】
臺灣高等法院民事裁定                 98年度重上字第103號
    上  訴  人  甲○○
    訴訟代理人  程弘模律師
上列當事人與財政部國有財產局臺灣北區辦事處間確認所有權登
記請求權存在等事件，不服本院第二審判決，提起上訴，本院裁
定如下：
    主  文
上訴人應於收受本裁定正本十日內，補繳第一審裁判費新台幣貳
拾萬玖仟玖佰參拾伍元、第二審裁判費新台幣參拾壹萬肆仟玖佰
零參元、第三審裁判費新台幣參拾壹萬肆仟玖佰零參元，計新台
幣捌拾參萬玖仟柒佰肆拾壹元，逾期即駁回其上訴。
    理  由
一、按核定訴訟標的之價額，以起訴時之交易價額為準；無交易
    價額者，以原告就訴訟標的所有之利益為準。以一訴主張數
    項標的者，其價額合併計算之。但所主張之數項標的互相競
    合或應為選擇者，其訴訟標的價額，應依其中價額最高者定
    之，民事訴訟法第77-1條第2項，第77-2條第1項分別定有明
    文。
二、查上訴人依民法769條、土地法第54條規定提起本件訴訟，
    聲明請求：(一)確認上訴人就原判決附圖所示編號A、B、C、D
    部分土地（下稱系爭土地）之所有權第一次登記請求權存在
    ；(二)被上訴人應容忍上訴人就系爭土地向地政機關申請登記
    為土地所有權人。此二聲明雖為兩個訴訟標的，惟自經濟上
    觀之，其訴訟目的一致，不超出終局標的範圍，訴訟標的之
    價額，應擇其中價額較高者定之，合先敘明。又上訴人於起
    訴狀記載系爭土地因無申報地價或公告現值可供計算交易價
    額，爰以相鄰土地之公告地價基礎，陳明本件訴訟標的價額
    為新台幣（以下同）6,028,862元（計算式：鄰地公告現值
    6,480元×系爭土地面積共計930.38平方公尺＝6,028,862元
    ），惟經原法院函請安信不動產估價師事務所就系爭土地現
    值進行鑑定結果，系爭土地估價金額為29,381,640元，有該
    所（97）信字第0612號報告書可憑，是本件訴訟標的價額應
    為29,381,640元，應分別徵第一、二、三審裁判費270,632
    元、405,948元、405,948元，上訴人前已分別繳納60,697元
    、91,045元、91,045元，尚欠209,935元、314,903元、314,
    903元，合計為839,741元。茲依民事訴訟法第481條、第442
    條第2項前段規定，限上訴人於收受本裁正本10日內，如數
    逕向本院補繳。
三、上訴人如逾限未補正，即裁定駁回其上訴，爰裁定如主文
中    華    民    國    99    年    2     月    22    日
                    民事第九庭
                        審判長法  官  黃熙嫣
                              法  官  林玲玉
                              法  官  陳玉完
正本係照原本作成。
如不服本裁定關於核定訴訟標的價額部分，應於送達後10日內向
本院提出抗告狀，並繳納抗告費新台幣１千元整。
其餘關於命補繳裁判費部分，不得抗告。
中    華    民    國    99    年    2     月    23    日
                              書記官  鎖瑞嶺

司法院資訊處製作；財團法人民間司法改革基金會備份。
